【裁判字號】    90,易,1926
【裁判日期】    900831
【裁判案由】    贓物
【裁判全文】
臺灣板橋地方法院刑事判決                          九十年度易字第一九二六號
    公  訴  人  臺灣板橋地方法院檢察署檢察官
    被      告  丁○○
右列被告因贓物案件，經檢察官提起公訴（九十年度偵字第六○九八號、九十年度偵
緝字第四二五號），本院判決如左：
    主  文
丁○○連續竊盜，處有期徒刑壹年貳月；又行使偽造私文書，足以生損害於他人，處
有期徒刑壹年，如附表一所示偽造之「鄭肇勳」署押肆拾肆枚沒收；應執行有期徒刑
貳年，如附表一所示偽造之「鄭肇勳」署押肆拾肆枚沒收。
    事  實
一、丁○○曾有多次竊盜前科，其於民國八十四年、八十六年間，分別因竊盜案件，
    經法院判處有期徒刑十月及七月確定，自八十七年四月三日起執行，而於八十八
    年一月十三日假釋出監，嗣經撤銷假釋，自九十年三月二十日起執行殘刑七月一
    日。其於上開假釋期間內仍不知悔改，又於八十八年六月四日下午八時為警查獲
    前之九十六小時內之某時，在不詳地點施用第二級毒品安非他命（施用毒品部分
    已由檢察官另行聲請觀察勒戒），嗣於八十八年六月四日晚上八時四十分許，在
    臺北縣板橋市○○街二二四巷九號之一為警查獲。丁○○於假釋期內為避警盤檢
    ，乃持用其友人變造之「鄭肇勳」普通小型車駕駛執照，並曾於警察臨檢時使用
    （行使偽造特種文書罪未據提起公訴）。嗣丁○○於前開時、地因竊盜案通緝為
    警逮捕時，因恰未攜帶變造之「鄭肇勳」駕駛執照，但為求逃避刑責，竟仍基於
    行使偽造私文書之概括犯意，以口述方式背誦「鄭肇勳」身分資料而冒名應訊，
    先於八十八年六月四日下午八時四十分許，冒稱其為「鄭肇勳」而接受臺北縣警
    察局海山分局（下稱海山分局）員警在前開地點搜索其所涉違反毒品危害防制條
    例之不法事證，並於搜索程序執行完畢後，在員警所製作之搜索扣押證明筆錄上
    ，偽簽「鄭肇勳」之署名二枚，並按捺指印二枚；丁○○復因被搜扣涉犯違反毒
    品危害防制條例之不法事證，而為海山分局員警解回警局訊問，員警提出逮捕通
    知書一件並告以逮捕之要旨，而由丁○○在套印之逮捕通知書上，偽簽「鄭肇勳
    」之署押一枚，及按捺指印一枚，用以表示「鄭肇勳」業已知悉遭受逮捕之緣由
    之意思，而偽造「鄭肇勳」名義受逮捕通知之私文書，並持以行使而交予員警收
    受存查。丁○○嗣接續於八十八年六月四日二十二時五十分許，在海山分局員警
    開始偵訊前，於權利告知書、夜間偵訊同意書上各偽簽「鄭肇勳」之署押一枚，
    及各按捺指印一枚，以示「鄭肇勳」業經告知訊問前依法應告知之事項，及願意
    接受員警於夜間對其訊問之意旨，而偽造以「鄭肇勳」名義制作之私文書，並均
    持以行使交付員警收執；嗣丁○○接受海山分局員警偵訊後，又接續於警訊筆錄
    上偽簽「鄭肇勳」之署押三枚，按捺指印六枚；又因丁○○未攜帶證件，員警乃
    調取「鄭肇勳」之口卡片核對，又恰該口卡片上無鄭肇勳之相片，員警為求慎重
    ，又拍攝丁○○之照片二禎存證，丁○○乃於員警提示該「鄭肇勳」口卡片上及
    二禎照片上，共偽簽「鄭肇勳」署押三枚、按捺指印三枚。後又於警局建檔之「
    鄭肇勳」指紋卡上，偽造「鄭肇勳」指印二十枚。後於海山分局員警將之解送至
    臺灣板橋地方法院檢察署後，又於八十八年六月五日十一時許，經內勤檢察官訊
    問完畢後，在臺灣板橋地方法院檢察署八十八年度偵字第一四二○一號案件偵訊
    筆錄上，偽簽「鄭肇勳」之署押一枚（丁○○所偽造「鄭肇勳」之私文書、署押
    等，詳如附表一所載）。丁○○前後偽造之上開私文書、署押等行為，均足以生
    損害於鄭肇勳。
二、丁○○意圖為自己不法之所有，基於概括之犯意，連續於附表二所列之時間、地
    點，以趁路旁停放之車輛未上鎖，而徒手開啟車門後進入，或以撿拾路邊之石頭
    打破車窗，再開啟車門後進入之方式，而竊得甲○○、乙○○、丙○○等所有，
    如附表二所列之財物。又丁○○係以撿拾石塊方式，打破甲○○所有之車號九Ｆ
    －九四七二號自用小客車右前車門窗方式行竊，而損壞甲○○之自用小客車之用
    前車窗，足以生損害於甲○○（丁○○行竊之時間、地點、方式、竊得財物等均
    詳如附表二所示），丁○○得手財物後，除將金錢部分花用殆盡，並將其中竊取
    之乙○○所有之行動電話賣給戊○○，所得款亦已花用，其餘竊得之證件、存摺
    、空白支票、印鑑章等物，則分別丟棄於臺北縣新店市華城公墓旁、同市南勢溪
    旁等處。
三、案經臺北縣警察局新店分局報告臺灣板橋地方法院檢察署檢察官，及由檢察官自
    動檢舉後偵查起訴。
    理  由
一、訊據被告丁○○對其先後於右揭時地偽簽「鄭肇勳」之署押或按捺指印，及於前
    述逮捕通知、權利告知書、夜間偵訊同意書等私文書上簽名，交予員警收執等情
    供認不諱，並坦承有於附表二編號一、二之時、地拾石塊打破車窗後竊取被害人
    車內財物；惟辯稱：伊於八十八年六月四日並未持「鄭肇勳」駕駛執照應訊，而
    是用背誦身分資料方式冒名，因員警調取「鄭肇勳」口卡片上無照片故未被識破
    ；又伊並未於附表二編號三之時、地竊取丙○○財物，係因員警要求其承認，當
    時伊為求能與家人通電，而與員警妥協才承認等語。經查：
  (一)海山分局依檢察官指示，將被告丁○○先後於警訊時按捺之指紋，送請內政部警
    政署刑事警察局鑑驗比對結果，認其指紋與丁○○指紋卡資料相符合，有該局八
    十八年九月八日（八八）刑紋字第九○三三二號函在卷可稽。而被告丁○○係以
    熟背「鄭肇勳」身分資料方式冒名應訊，而非如臺北縣警察局海山分局所指係持
    用鄭肇勳名義應訊（見卷附該分局海警刑字第一六五六四號函），此經本院傳訊
    員警即證人郭峰顯，證稱：對於訊問被告丁○○之情形已記不清，但伊於處理案
    件時，若被告未攜帶證件，會調出口卡片核對，若口卡片上無照片，會請被告在
    口卡片上簽名捺印，再拍照片存證等語（見本院九十年八月二十四日審判筆錄）
    。而核以卷附「鄭肇勳」口卡片並無相片，且員警對被告丁○○攝有照片二禎存
    證等情觀之，被告丁○○所述伊當時並非持變造「鄭肇勳」駕駛執照應訊，而係
    背誦「鄭肇勳」身分資料應訊等語，應屬實在。惟被告丁○○自承上開冒用「鄭
    肇勳」名義之情節既屬明確，又有上開訊問筆錄、搜索扣押筆錄、照片、指紋卡
    、權利通知書、逮捕通知書、夜間訊問同意書、口卡片等在卷可稽，被告丁○○
    此部分犯行洵堪認定。
  (二)至於被告丁○○雖承認於附表二編號一、二之時、地行竊，惟辯稱於警訊時承認
    於附表二編號三之時、地竊取財物，係為與家人通電而與員警妥協後承認，實則
    非伊所犯，而係員警迫其承認云云。惟查：被告丁○○因竊盜案件通緝，於九十
    年三月二十日為警捕獲時，即自行供承所犯三起竊盜案件明確，並自承其於附表
    二編號一所示之時、地竊得之財物，除現金已花用外，其餘均丟棄於臺北縣新店
    市華城公墓旁；於附表二編號二所示之時、地竊得之行動電話，係賣給被告戊○○；於附表二編號三所示之時、地行竊，則因未竊得現金，故將所竊得之物品丟
    棄於新店市南勢溪旁（見九十年三月二十日警訊筆錄）。被告丁○○並先後帶同
    員警前往臺北縣新店市華城公墓、臺北縣新店市南勢溪旁起贓，於華城公墓起贓
    情形與其所承情形相符，至於在南勢溪旁雖未起得贓物，但被告丁○○所承竊得
    之物品，與丙○○所指訴失竊物品相符（見九十年三月二十一日警訊筆錄）。核
    以被告丁○○帶警員前往南勢溪旁起贓，且其自承行竊之物品，與翌日被害人丙○○至警局指訴之失竊物品均相符合等情觀之，員警係於九十年三月二十一日訊
    問被害人丙○○時，始知被害人失竊之物品為何，則員警如何能在九十年三月二
    十日訊問被告丁○○時，即能迫其承認此件竊案，且對於竊得物品詳承無誤？顯
    見被告丁○○於警訊中之自白應與事實相符，而非出於員警所陷。又被告丁○○
    三次竊盜犯行，除分別據被害人甲○○、乙○○、丙○○指訴財物被竊情節明確
    外，甲○○、乙○○更領回部分失竊財物，有失竊物品照片十三禎、贓物認領保
    管單二紙等在卷為據。此部分被告丁○○之犯行亦認明確，應依法論處。
二、核被告丁○○所為，係犯刑法第二百十六條、第二百十條之行使偽造私文書罪，
    及第三百二十條竊盜罪、第三百五十四條毀損罪。被告冒名應訊，偽簽「鄭肇勳
    」之署名並按指印，該指印同為代表「鄭肇勳」之署名，作用及效力與署押無異
    ，亦屬署押之一種。又被告丁○○在逮捕通知書、權利告知書、夜間訊問同意書
    上偽簽「鄭肇勳」之署押，分別係偽造由「鄭肇勳」已收受逮捕通知且不用通知
    其家人到場之私文書、已受告知於受訊時之權利之私文書，及同意於夜間接受偵
    訊之意思表示之私文書，且因係基於一貫犯意之多次接續行為，應為接續犯而屬
    單純一罪。而被告丁○○復將上開逮捕通知書、權利通知書、夜間訊問同意書持
    以交回予警員收執，自應以一行使偽造私文書之罪論斷。至其偽造「鄭肇勳」署
    名及指印等署押之行為，因為偽造上開私文書之階段行為，而其偽造私文書之低
    度行為又為行使偽造私文書之高度行為所吸收，故均不另論罪。另被告丁○○先
    後於搜索扣押證明筆錄、警訊筆錄、訊問筆錄、指紋卡、口卡片、照片上偽造「
    鄭肇勳」署押之行為，因均係承繼上開偽造私文書之偽造署押行為之一貫犯意接
    續所為，仍係侵害相同之單一法益，應包含於上開偽造署押單純一罪之內，而上
    開偽造文書之偽造署押行為，既因屬偽造文書之階段行為而不另論罪，是仍僅論
    其犯一行使偽造私文書罪為足。公訴意旨認被告丁○○此部分所為係犯刑法第二
    百十七條之偽造署押罪，起訴法條容有未洽，惟二罪之基本事實同一，本院自應
    審究，並依法變更起訴法條。又被告丁○○所犯三次竊盜行為間，時間緊接，犯
    罪構成要件相同，顯係基於概括犯意反覆為之，應依連續犯規定論以一罪，並依
    法加重其刑；又被告丁○○以毀損被害人甲○○自用小客車右前車窗之方式，竊
    取其車內財物，其所犯毀損、竊盜二罪間，有方法、目的之牽連關係，應從一重
    之連續竊盜罪論處。又被告丁○○所犯行使偽造私文書罪及連續竊盜罪間，犯意
    各別，行為互殊，應分論併罰。爰審酌被告丁○○曾有多次竊盜前科，其於八十
    四年、八十六年間，分別因竊盜案件，經法院判處有期徒刑十月及七月確定，自
    八十七年四月三日起執行，而於八十八年一月十三日假釋出監，嗣經撤銷假釋，
    自九十年三月二十日起執行殘刑七月一日，有臺灣高等法院檢察署刑案紀錄簡覆
    表在卷可稽，雖於本件未構成累犯，但其已曾因竊盜受刑之執行，於獲假釋寬典
    時，竟不知悔省，先於假釋中冒名應訊，又竊盜案件通緝中，再犯本件竊盜案件
    ，顯見其仍不知悔悟，且屢犯竊盜罪均不知悔改。又審酌其犯罪手段、動機、犯
    罪後態度、所得財物等一切情狀，分別量處如主文所示之刑，及定其應執行刑。
    如附表所示之「鄭肇勳」署押及按捺之指印，均係偽造之署押，應依刑法第二百
    十九條之規定宣告沒收。
三、至於被告丁○○曾坦承於八十八年間曾以變造之「鄭肇勳」駕駛執照，於遇警攔
    檢時持以行使，似另涉犯行使變造特種文書罪，惟因未據檢察官提起公訴，且非
    本案審理範圍，應請檢察官為適法之處理，附此敘明。
四、被告戊○○部分另行審理。
據上論斷，應依刑事訴訟法第二百九十九條第一項前段、第三百條，刑法第五十六條
、第二百十六條、第二百十條、第三百二十條第一項、第三百五十四條、第五十五條
、第五十一條第五款、第二百十九條，罰金罰鍰提高標準條例第一條前段，判決如主
文。
本案經檢察官余若凡到庭執行職務。
中      華      民      國      九十      年     八     月    三十一    日
                                  臺灣板橋地方法院刑事第六庭
                                          法  官    林漢強
右正本證明與原本無異。
如不服本判決，應於判決送達後十日內向本院提出上訴狀 (應附繕本)。
                                          書記官    黃大千
中      華      民      國      九十      年      八    月    三十一    日
九十年度易字第一九二六號判決附表一：
┌──┬────────────────┬────────┬──────┐
│編號│偽造署押之文件                  │方        式    │數        量│
├──┼────────────────┼────────┼──────┤
│一  │臺北縣警察局海山分局八十八年六月│偽造「鄭肇勳」之│簽名一枚    │
│    │四日之搜索扣押證明筆錄。        │署名及指紋      │指紋一枚    │
├──┼────────────────┼────────┼──────┤
│二  │臺北縣警察局海山分局八十八年六月│偽造「鄭肇勳」簽│簽名三枚    │
│    │四日之偵訊筆錄。                │名及指紋        │指紋六枚    │
├──┼────────────────┼────────┼──────┤
│三  │臺北縣警察局海山分局八十八年六月│偽造「鄭肇勳」之│簽名一枚    │
│    │四日之逮捕通知書                │署名及指紋      │指紋一枚    │
├──┼────────────────┼────────┼──────┤
│四  │臺北縣警察局海山分局八十八年六月│偽造「鄭肇勳」之│簽名一枚    │
│    │四日之權利告知書                │署名及指紋      │指紋一枚    │
├──┼────────────────┼────────┼──────┤
│五  │臺北縣警察局海山分局八十八年六月│偽造「鄭肇勳」之│簽名一枚    │
│    │四日之夜間訊問同意書            │署名及指紋      │指紋一枚    │
├──┼────────────────┼────────┼──────┤
│六  │鄭肇勳之口卡片                  │偽造「鄭肇勳」之│簽名一枚    │
│    │                                │署名及指紋      │指紋一枚    │
├──┼────────────────┼────────┼──────┤
│七  │員警為丁○○拍攝之照片          │偽造「鄭肇勳」之│簽名二枚    │
│    │                                │署名及指紋      │指紋二枚    │
├──┼────────────────┼────────┼──────┤
│八  │鄭肇勳之指紋卡                  │偽造「鄭肇勳」指│指紋二十枚  │
│    │                                │紋              │            │
├──┼────────────────┼────────┼──────┤
│九  │八十八年六月五日臺灣板橋地方法院│偽造「鄭肇勳」之│簽名一枚    │
│    │檢察署偵訊筆錄                  │署名            │            │
└──┴────────────────┴────────┴──────┘
九十年度易字第一九二六號判決附表二：
┌──┬─────┬────────┬─────────────────┐
│編號│時      間│地            點│手  法  及  竊  得  之  物        │
│    │          │                │                                  │
├──┼─────┼────────┼─────────────────┤
│一  │八十九十一│臺北縣新店市直潭│見甲○○所有之車號九Ｆ－九四七二號│
│    │月六日十八│渡船口附近      │自用小客車車門未鎖，乃徒手開啟車門│
│    │時許      │                │後，竊得車內之現金十四餘萬元、客票│
│    │          │                │一張（面額五萬元）、存摺七本、計算│
│    │          │                │機一台、工程資料一枇、空白支票五張│
│    │          │                │、印鑑一個、公司印章一個。        │
├──┼─────┼────────┼─────────────────┤
│二  │九十年一月│臺北縣新店市○○○○路邊石塊敲破乙○○所有之車號ＢＰ│
│    │二十一日十│路上山方向之路邊│－七六八七號自用小客車右前車窗後，│
│    │六時三十分│                │竊得車內手提包一只，內有身分證一張│
│    │許        │                │、信用卡二張、提款卡二張、皮夾（內│
│    │          │                │有一千餘元）、國際牌行動電話ＧＤ九│
│    │          │                │○一具等物。                      │
├──┼─────┼────────┼─────────────────┤
│三  │九十年二月│臺北縣新店市環湖│見丙○○所有之車號ＨＢ－三三七五號│
│    │二十八日十│路五號之一前    │自用小客車車門未鎖，乃徒手開啟車門│
│    │一時許    │                │後，竊得車內之身分證、信用卡、學生│
│    │          │                │證各一張、紅色皮夾一個、筆記本一本│
│    │          │                │、行動電話一具等物。              │
└──┴─────┴────────┴─────────────────┘


司法院資訊處製作；財團法人民間司法改革基金會備份。
